臺灣高等法院臺中分院刑事裁定　
111年度聲字第1916號

聲  請  人  
即  被  告  羅國恩


輔  佐  人  羅華強
上列聲請人即被告因妨害公眾往來安全等案件（111年度交上訴
字第50號），聲請交付法庭錄音光碟，本院裁定如下：
    主  文
羅國恩於繳納相關費用後，准予轉拷交付本院111年度交上訴字
第50號案件於民國111年9月15日審判程序期日之法庭錄音光碟，
並禁止再行轉拷利用，且不得散布、公開播送，或為非正當目的
使用。
    理  由
一、聲請意旨略以：聲請人即被告羅國恩（下稱被告）為聆聽比
    對上開案件民國111年9月15日審判程序筆錄，而有聲請交付
    當日開庭錄音光碟之必要等語。
二、按當事人及依法得聲請閱覽卷宗之人，因主張或維護其法律
    上利益，得於開庭翌日起至裁判確定後6個月內，繳納費用
    聲請法院許可交付法庭錄音或錄影內容；又持有法庭錄音、
    錄影內容之人，就所取得之錄音、錄影內容，不得散布、公
    開播送，或為非正當目的之使用，為法院組織法第90條之1
    第1項前段、第90條之4第1項所明定。且當事人及依法得聲
    請閱覽卷宗之人，因主張或維護其法律上利益，聲請交付法
    庭錄音或錄影內容時，應敘明理由，由法院為許可與否之裁
    定。法院受理前項聲請，如認符合聲請人要件，並在聲請期
    間內提出，且就所主張或維護法律上之利益已敘明者，除法
    令另有排除規定外，應予許可，法庭錄音錄影及其利用保存
    辦法第8條第1、2項亦定有明文。另刑事訴訟法第33條第2項
    明定：「被告於審判中得預納費用請求付與卷宗及證物之影
    本。但卷宗及證物之內容與被告被訴事實無關或足以妨害另
    案之偵查，或涉及當事人或第三人之隱私或業務秘密者，法
    院得限制之。」又依司法院釋字第762號解釋意旨，本項前
    段所稱之影本，在解釋上應及於複本（如翻拍證物之照片、
    複製電磁紀錄及電子卷證等）。另依法院辦理聲請交付法庭
    錄音錄影內容應行注意事項第6條規定，法院就許可交付之
    法庭錄音、錄影內容，應為適當之加密措施，並得為禁止轉
    拷之限制利用措施。
三、查被告因妨害公眾往來安全等案件，業經本院111年度交上
    訴字第50號案件審結並定於111年10月12日宣判。被告為聆
    聽比對筆錄內容，聲請交付本案本院111年9月15日開庭之法
    庭錄音光碟，經核其聲請係於法定期限內為之，且與維護被
    告法律上利益有關，並無依法令規定得不予許可或限制聲請
    閱覽、抄錄或攝影卷內文書之情形，其聲請為有理由，應於
    繳納相關費用後，准予轉拷交付上開審判程序之法庭錄音光
    碟，並諭知禁止被告再行轉拷利用，且不得散布、公開播送
    ，或為非正當目的使用。
四、據上論斷，應依刑事訴訟法第220條，裁定如主文。
中　　華　　民　　國　　111 　年　　9 　　月　　26　　日
　　　　　　　刑事第四庭　審判長法　官　蔡名曜
　　　　　　　　　　　　　　　　法　官　林宜民
　　　　　　　　　　　　　　　　法　官　邱鼎文
以上正本證明與原本無異。
不得抗告。

　　　　　　　　　　　　　　　　書記官　陳宜屏

中　　華　　民　　國　　111 　年　　9 　　月　　26　　日